臺灣臺中地方法院刑事判決
110年度交易字第1737號
公  訴  人  臺灣臺中地方檢察署檢察官
被      告  洪新祐


上列被告因公共危險案件，經檢察官提起公訴（110年度偵字第3
3696號），被告於準備程序進行中就被訴事實為有罪之陳述，經
本院合議庭裁定由受命法官獨任進行簡式審判程序，判決如下：
    主      文
洪新祐駕駛動力交通工具而吐氣所含酒精濃度達每公升零點二五
毫克以上，累犯，處有期徒刑陸月，如易科罰金，以新臺幣壹仟
元折算壹日。
    事實及理由
一、本件犯罪事實及證據，除證據並所犯法條欄第5行記載之「
    汽車駕駛人」更正為「機車駕駛人」，及證據部分應補充「
    被告洪新祐於本院準備程序及審理時之自白」外，均引用如
    附件檢察官起訴書之記載。
二、論罪科刑：
  ㈠核被告所為，係犯刑法第185條之3第1項第1款之駕駛動力交
    通工具而吐氣所含酒精濃度達每公升零點二五毫克以上罪。
    被告前因公共危險案件，經本院以106年度交易字第1195號
    判決判處有期徒刑9月確定，於民國108年4月3日縮短刑期假
    釋出監，於109年1月7日縮刑期滿假釋未經撤銷視為執行完
    畢，有臺灣高等法院被告前案紀錄表在卷可按。其於有期徒
    刑執行完畢後，5 年內故意再犯本案有期徒刑以上之罪，為
    累犯，衡酌被告上開科刑紀錄，與本案之罪質相同，理應產
    生警惕作用，其再犯本案之罪，顯見前案之徒刑對被告並未
    生警惕作用，其對於刑罰之反應力顯然薄弱，且被告並無司
    法院釋字第775 號解釋意旨所指個案應量處最低法定刑，又
    無法適用刑法第59條減輕其刑，而應依此解釋意旨裁量不予
    加重最低本刑之情形，爰依刑法第47條第1 項規定，加重其
    刑。
  ㈡爰以行為人之責任為基礎，審酌被告不顧公共交通之安全，
    於飲酒後，仍騎乘機車上路，且經測得吐氣所含酒精濃度達
    每公升1.07毫克之犯罪手段、所生危害，暨本件被告犯後坦
    承犯行，兼衡其於本院審理中自陳之智識程度、經歷（本院
    卷第46頁），暨被告除上開構成累犯之前科外，尚有多次因
    酒後駕車致公共危險案件之素行等一切情狀，量處如主文所
    示之刑，並諭知易科罰金之折算標準。
三、如不服本判決應於收受判決後20日內向本院提出上訴書狀，
    並應敘述具體理由；其未敘述上訴理由者，應於上訴期間屆
    滿後20日內向本院補提理由書（均須按他造當事人之人數附
    繕本）「切勿逕送上級法院」。
據上論斷，應依刑事訴訟法第273 條之1 第1 項、第299 條第1
項前段、第310 條之2 、第454 條第2 項，刑法第185 條之3 第
1 項第1 款、第47條第1 項、第41條第1項前段，刑法施行法第1
 條之1 第1 項，判決如主文。
本案經檢察官張文傑提起公訴，檢察官郭逵到庭執行職務。
中    華    民    國   111    年    1     月    18    日
                  刑事第六庭    法  官  蔡逸蓉
以上正本證明與原本無異。
如不服本判決應於收受送達後20日內向本院提出上訴書狀，並應
敘述具體理由；其未敘述上訴理由者，應於上訴期間屆滿後20日
內向本院補提理由書（均須按他造當事人之人數附繕本）「切勿
逕送上級法院」。
　　　　                        書記官　葉俊宏
中    華    民    國   111    年    1     月    18    日
　　　　　　　　　　　　
附錄論罪科刑法條
刑法第185條之3第1項第1款
駕駛動力交通工具而有下列情形之一者，處二年以下有期徒刑，
得併科二十萬元以下罰金：
一、吐氣所含酒精濃度達每公升零點二五毫克或血液中酒精濃度
達百分之零點零五以上。
附件：
臺灣臺中地方檢察署檢察官起訴書                      宜股
                                    110年度偵字第33696號
　　被　　　告　洪新祐　男　44歲（民國00年00月00日生）
　　　　　　　　　　　　住○○市○○區○○○路000巷0弄0
　　　　　　　　　　　　　號
　　　　　　　　　　　　國民身分證統一編號：Z000000000號
上列被告因公共危險案件，業經偵查終結，認應提起公訴，茲將
犯罪事實及證據並所犯法條分述如下：
　　　　犯罪事實
一、洪新祐前於民國106年間，因不能安全駕駛之公共危險案件
    ，經臺灣臺中地方法院判處有期徒刑9月確定，經接續執行
    ，甫於109年1月7日，因縮短刑期假釋中付保護管束期滿未
    經撤銷而執行完畢。詎其仍不知悔改，復自110年9月5日21
    時許起至同日23時許止，在臺中市大雅區大雅夜市附近飲用
    酒類後，竟不顧大眾通行之安全，於同日23時5分，酒後騎
    乘車牌號碼000-000號普通重型機車上路。嗣於同日23時7分
    許，行經臺中市○○區○○○路000號前時，因行車搖晃不穩，為
    警攔檢查盤查，發現其面有酒容，當場對其為吐氣酒精濃度檢
    測，於同日23時22分許，測得其吐氣所含酒精濃度為每公升1.
    07毫克，而查獲上情。
二、案經臺中市政府警察局大雅分局報告偵辦。
　　　　證據並所犯法條
一、上揭犯罪事實，業據被告洪新祐於偵查中坦承不諱，且有臺
    中市政府警察局道路交通事故當事人酒精測定紀錄表、酒後
    駕車當事人權利告知書影本、臺中市政府警察局舉發違反道
    路交通管理事件通知單影本、員警職務報告及臺中市政府警
    察局大雅分局刑案呈報單、證號查詢汽車駕駛人及車輛詳細
    資料報表、被告相片影像資料查詢結果各1份等在卷可稽，
    足認被告於偵查中之自白核與事實相符，其犯嫌堪以認定。
二、核被告所為，係犯刑法第185條之3第1項第1款之公共危險罪
    嫌。又被告曾受有期徒刑之執行完畢，有刑案資料查註紀錄
    表附卷可參，其於5年以內故意再犯本件有期徒刑以上之罪
    ，為累犯，請依刑法第47條第1項之規定，加重其刑。
三、依刑事訴訟法第251條第1項提起公訴。
　　此　致
臺灣臺中地方法院
中　　華　　民　　國　 110　　年　　11　　月　　12　　日
　　　　　　　　　　　　　　　檢　察　官　張文傑
本件正本證明與原本無異 
中　　華　　民　　國　 110　　年　  11    月　  19    日
                              書  記  官  張化雨 
附錄本案所犯法條
中華民國刑法第185條之3
駕駛動力交通工具而有下列情形之一者，處 2 年以下有期徒刑
，得併科 20 萬元以下罰金：
一、吐氣所含酒精濃度達每公升零點二五毫克或血液中酒精濃度
    達百分之零點零五以上。
二、有前款以外之其他情事足認服用酒類或其他相類之物，致不
    能安全駕駛。
三、服用毒品、麻醉藥品或其他相類之物，致不能安全駕駛。
因而致人於死者，處 3 年以上 10 年以下有期徒刑；致重傷者
，處 1 年以上 7 年以下有期徒刑。
曾犯本條或陸海空軍刑法第 54 條之罪，經有罪判決確定或經緩
起訴處分確定，於五年內再犯第 1 項之罪因而致人於死者，處
無期徒刑或 5 年以上有期徒刑；致重傷者，處 3 年以上 10 年
以下有期徒刑。